【裁判字號】    98,消債抗,142
【裁判日期】    980603
【裁判案由】    更生事件
【裁判全文】
臺灣臺北地方法院民事裁定           98年度消債抗字第142號
抗  告  人  甲○○
                        樓
上列當事人因消費者債務清理事件聲請更生，對於中華民國98年
3 月9 日本院98年度消債更字第12號裁定提起抗告，本院裁定如
下:
    主  文
抗告駁回。
抗告程序費用新臺幣壹仟元由抗告人負擔。
    理  由
一、按債務人與金融機構協商成立者，不得聲請更生或清算，但
    因不可歸責於己之事由，致履行顯有重大困難者，不在此限
    ；本條例施行前，債務人依金融主管機關協調成立之中華民
    國銀行公會會員辦理消費金融案件無擔保債務協商機制與金
    融機構成立之協商，準用前項之規定，消費者債務清理條例
    第151 條第5 項、第6 項分別定有明文。又聲請更生或清算
    不合程式或不備其他要件者，法院應以裁定駁回之，但其情
    形可以補正者，法院應定期間先命補正；法院認為必要時，
    得定期命債務人據實報告更生聲請前二年內財產變動之狀況
    ，並對於前條所定事項補充陳述、提出關係文件或為其他必
    要之調查；債務人經法院通知，無正當理由而不到場，或到
    場而不為真實之陳述，或拒絕提出關係文件或為財產變動狀
    況之報告者，應駁回其更生之聲請，復為同條例第8 條、第
    44條、第46條第3 款所明定。
二、本件抗告意旨略以：抗告人於民國98年1 月21日收到原審裁
    定命補正10項文件，抗告人於98年2 月6日先補正部分文件，
    惟裁示第2 項需說明收入不足時係由何人資助部分，因抗告
    人收入不足係向友人陳再欽借款，而因該友人為在職軍人，
    休假時間難以確定，又因服務於聯勤中心，平日電話難以聯
    絡，故拖延多日才取得借據，故懇請重新審議此案，使抗告
    人有重生機會云云。經查，抗告人於聲請更生時陳稱，其95
    、96年度每月平均收入為新台幣（下同）16,667元，並以國
    稅局95年、96年度綜合所得稅各類所得資料清單為證，扣除
    每月與銀行協商還款金額15,528元後，每月僅餘1,139 元，
    聲請人只得四處借貸履行還款，而96年底失業後，維生車輛
    遭銀行沒收，終至97年9 月取得新工作，每月僅19,200元，
    以致履行原協議有重大困難云云，惟觀諸抗告人所提中國信
    託存款存摺明細內之記載，抗告人於95年5 月存入金額為47
    ,842 元，95年6月存入金額為173,843 元、95年7 月存入金
    額為125,389元、95年8月存入金額為53,320元、95年9 月存
    入金額為310,168元、95年10月存入金額為69,435 元、95年
    11 月存入金額為32,704元、96年4月存入金額為81,534元等
    ，總存入金額已達682,822元，與抗告人所稱平均每月收入
    16,667元差距甚大，則其是否有盡據實陳述之義務及是否確
    有因不可歸責於己之事由，致履行顯有重大困難之情形，已
    非屬無疑。此外，依原審所裁定命補正之事項中，關於資助
    者地址、有無提供擔保等應補正事項，抗告人迄提出抗告時
    仍未為補正，則抗告人對於本件更生程序之進行，是否有盡
    據實陳述之協力及說明之義務，以示其確有債務清理之誠意
    ，亦有疑義。
三、綜上所述，原審所為駁回裁定於法並無不合，抗告人仍執前
    詞提起抗告，為無理由，應予駁回，爰裁定如主文。另消費
    者債務清理條例施行後，金融機構對於協商之聲請有較大之
    讓步，促進債務人與債權人續行協商，現今銀行公會已廣開
    善門，對於前曾辦理銀行公會協商而後又毀諾者，提供一致
    性協商方案，最大可提供至180 期零利率分期償還，債務人
    實可依循此管道以期經濟生活之更生重建，故抗告人如認為
    其有難以履行協商條件之情形，自可循此管道辦理，附予敘
    明。
中    華    民    國    98    年    6     月    3     日
                  民事第五庭  審判長法  官  薛中興
                                    法  官  吳佳薇
                                    法  官  陳靜茹
上為正本係照原本作成
如不服本裁定，應於裁定送達後10日內，以書狀向本院提出抗告
，並繳納抗告費新臺幣1 千元
中    華    民    國    98    年    6     月    3     日
                                    書記官  鄭雅雲


司法院資訊處製作；財團法人民間司法改革基金會備份。
